臺灣士林地方法院民事簡易判決
                                   110年度湖簡字第1098號
原      告  李葳璇  
被      告  合迪股份有限公司

法定代理人  陳鳳龍  
訴訟代理人  黃馨瑩  
上列當事人間確認本票債權不存在事件，經本院於民國111年1月
13日言詞辯論終結，判決如下：
    主      文
確認被告持有原告名義所簽發如附表所示之本票債權不存在。
訴訟費用新臺幣1,220元由被告負擔。
    事實及理由要領
一、本判決依民事訴訟法第434條第1項規定，合併記載事實及理
    由要領，其中原告之主張及被告之答辯，並依同條項規定，
    分別引用原告之起訴狀、準備書狀（民國110年12月14日提
    出）與被告之答辯狀（110年11月10日提出）、陳報狀（111
    年1月6日），以及本件110年12月17日、111年1月13日言詞
    辯論筆錄。
二、本院之判斷
  ㈠按，在票據上簽名者，依票上所載文義負責。又，欠缺本法
    所規定票據上應記載事項之一者，其票據無效。但本法別有
    規定者，不在此限。票據法第5條、第11條第1項分別定有明
    文。按當事人主張有利於己之事實者，就其主張之事實有舉
    證之責任；私文書應由舉證人證其真正，民事訴訟法第277
    條前段、第357條前段亦分別規定甚明。是以本票是否真正
　　？發票人就票載內容是否具效果意思而為有效之票據法律行
    為？倘有爭執而提起確認本票債權不存在之訴，應由執票人
    就本票為真正及有效之事實，先負舉證責任。
　㈡本件原告否認被告持有其名義所簽發如附表所示之本票（下
    稱系爭本票）為其本人意思所簽發，並主張：雙方自始未互
    相告知系爭本票上須填載之金額若干，該金額、發票日為被
    告在無效之本票上逕自填載等語。經核，系爭本票手寫填載
    之金額及發票日期，與發票人欄原告名義之簽名，以及原告
    當庭簽名之字跡，明顯不符，顯然並非原告本人所填載，甚
    為明確。而依票據法第120條第1項第2款、第6款規定，本票
    之金額、發票日均為絕對必要記載事項，發票人就此等事項
　　，須具效果意思而為填載，始屬有效之發票行為。原告雖不
    爭執有簽署被告所提出債權讓與同意書（下稱系爭同意書）
　　，借款新臺幣（下同）10萬元，分36期、每期還3,710元之
    事實，然而，系爭同意書所載本金為10萬元，分期總價則為
    13萬3,560元（即3,710×36所得總金額），系爭本票所載金
    額12萬元與上開金額均不符，而被告亦未能舉證證明原告就
    該發票金額及發票日期均知悉且具效果意思，參酌前述說明
　　，自無法認定原告確實有為有效簽發系爭本票之法律行為。
    則原告主張其無庸就系爭本票負票據責任，系爭本票債權不
    存在，即屬有據。至於被告對原告是否有原因關係債權存在
　　？係另一法律問題，非本件審酌判斷範圍，附此敘明。
三、從而，原告訴請確認系爭本票債權不存在，如主文第一項所
    示，為有理由，應予准許。
中　　華　　民　　國　　111 　年　　2 　　月　　11　　日
                  內湖簡易庭法  官  施月燿
以上為正本係照原本作成。
如不服本判決，應於送達後20日內，向本院提出上訴狀並表明上
訴理由，如於本判決宣示後送達前提起上訴者，應於判決送達後
20日內補提上訴理由書（須依對造人數附繕本）。
中　　華　　民　　國　　111 　年　　2 　　月　　11　　日
                            書記官  朱鈴玉

　　　

附表：
本票裁定案號：臺灣士林地方法院110年度司票字第6036號
發    票    日     (民國) 票  面  金  額   （新臺幣） 到    期    日     (民國)         聲請准予強制執行之金額(新臺幣）         本    金          利         息 109年10月15日 120,000元 110年5月19日 111,300元 自110年5月19日起至110年7月19日止，按週年利率20%計算，自110年7月20日起至清償日止，按週年利率16%計算。